【裁判字號】    89,交上易,88
【裁判日期】    890530
【裁判案由】    業務過失傷害
【裁判全文】
臺灣高等法院高雄分院刑事判決          八十九年度交上易字第八八號
    上訴人
    即被告  甲○○
右上訴人因業務過失傷害案件，不服臺灣屏東地方法院八十九年度交易字第三一號中
華民國八十九年三月七日第一審判決（起訴案號：臺灣屏東地方法院檢察署八十八年
度偵字第七三八三號），提起上訴，本院判決如左：
      主      文
上訴駁回。
      事實及理由
一、本案經本院理結果，認原審判決之認事用法及量刑均無不當，應予維持，並引用
    原審判決書所記載之事實、證據及理由。
二、上訴人即被告甲○○上訴意旨雖又辯稱：伊並無過失，該路段是可以臨時停車的
    ，因路邊有一條水溝，伊車子已靠近路邊了，原判決量刑亦嫌過重云云。
三、惟查，被告停車之位置，至右側路面邊，尚有一公尺距離，因而佔據左側慢車道
    ，使慢車道與快車道路間，僅餘０‧八公尺之寬度，顯見並未緊靠右側路邊停車
    ，是其違規停車，妨害他車通行，以致肇事使人受傷害，自應負過失傷害刑責等
    事證，原審判決已述理由綦詳。被告否認過失，自無足採。被告所犯之業務過
    失傷害罪，其最高法定刑為一年有期徒刑，原審判決審酌一切情狀，量處有期徒
    刑伍月，並諭知易科罰金之折算標準，尚無過重之嫌。上訴意旨指摘原判決不當
    ，為無理由，應予駁回。
據上論結，應依刑事訴訟法第三百六十八條、第三百七十三條，判決如主文。
本案經檢察官張其主到庭執行職務。
中    華    民    國     八十九     年       五       月       三十     日
                              臺灣高等法院高雄分院刑事第五庭
                                  審判長法官  吳水木
                                        法官  陳朱貴
                                        法官  洪慶鐘
右正本證明與原本無異。
不得上訴。
                                      書記官  陳金卿
中    華    民    國     八十九     年       六       月      一        日
                                                                        Ｆ
附件：
臺灣屏東地方法院刑事判決                          八十九年度交易字第三一號
    公  訴  人  臺灣屏東地方法院檢察署檢察官
    被      告  甲○○  男  四十七歲（民國○○○年○月○○○日生）
                        住屏東縣萬丹鄉社皮村社皮九十五號
                        身分證統一編號：Ｔ一五六四九七號
    選任辯護人  李衍志律師
右列被告因業務過失傷害案件，經檢察官提起公訴（八十八年度偵字第七三八三號）
，本院判決如左：
    主  文
甲○○從事業務之人，因業務上之過失傷害人，處有期徒刑伍月，如易科罰金，以參
佰元折算壹日。
    事  實
一、甲○○以駕駛貨車載運漁貨為業，為從事駕駛業務之人，其於民國八十八年八月
    四日二十一時五十分許，駕駛車牌號碼ＶＯ─一九三號大貨車載運漁貨一批，至
    屏東市○○○路○段（該道路設有二點三公尺寬之慢車道）莊有榮開設之達昇釣
    魚場，欲卸載漁貨予莊有榮，其原應注意於顯有妨害他車通行之處所不得停車，
    及停車時應依車輛順行方向緊靠道路右側停車之規定，竟為圖卸載漁貨之方便，
    疏未注意於車後設警告標誌即將其大貨車逕行停於復興南路二段達昇釣魚場旁之
    慢車道上，且停車時佔據該慢車道之中央，大貨車右側距離右側路面邊緣尚有一
    公尺之距離而未緊靠右側路面邊緣停車，大貨車左則邊緣與快車道間則僅餘０點
    八公尺之寬度而妨害他車通行，而依當時情況，並無不能注意之情形；適乙○○
    無照騎乘ＷＲＲ─三一八號機車行經該處，亦疏未注意車前狀況，以至於發現甲
    ○○之大貨車時已閃避不及，而撞擊該大貨車後方後人車倒地，並因而受有開放
    污染性頭骨骨折之傷害。
二、案經乙○○訴由屏東縣警察局屏東分局移送臺灣屏東地方法院檢察署檢察官偵查
    起訴。
    理  由
一、訊據被告甲○○坦承於右揭時地肇事並有疏未注意停車規定之過失不諱，核與告
    訴人乙○○指訴被告違規停車肇事相符，此外並有道路交通事故調查報告表、現
    場照片五幀及告訴人之診斷證明書在卷可佐。
二、按在顯有妨害他車通行之處所，不得停車；停車時，應依車輛順行方向，緊靠道
    路右側停車，道路交通安全規則第一百十二條第九款、第十款分別定有明文。本
    件被告肇事地點係在前開道路之慢車道，顯已妨害其他機慢車輛之通行，而依道
    路交通事故調查報告表之現場圖所載，被告停車時係佔據該慢車道之中央，右側
    距離右側路面邊緣尚有一公尺之距離而未緊靠右側路面邊緣停車，左則邊緣與快
    車道間則僅餘０點八公尺之寬度而妨害他車通行，而依當時情況，並無不能注意
    之情形，其有過失己顯然。本件車禍經公訴人送請台灣省高屏澎區車輛行車事故
    鑑定委員會鑑定結果，亦同此認定，有該委員會鑑定意見書在卷可參。又告訴人
    係因本件車禍受傷，與被告之過失行為間，自有相當因果關係。被告犯行，事證
    已明，足以認定。
二、核被告所為，係犯刑法第二百八十四條第二項前段之業務過失傷害罪。茲審酌被
    告之過失程度非輕，犯後坦承犯行，態度良好，尚未與告訴人達成和解，告訴人
    所受之傷害非輕，告訴人亦同有過失等一切情狀，爰量處如主文所示之刑，並諭
    知如易科罰金之折算標準。
據上論斷，應依刑事訴訟法第二百九十九條第一項前段，刑法第二百八十四條第二項
前段、第四十一條，罰金罰鍰提高標準條例第一條前段、第二條，判決如主文。
中      華      民      國    八十九    年      三      月      七      日
                                        臺灣屏東地方法院刑事第二庭
                                            法  官  郭文通
右判決正本證明與原本無異。
對於本判決如有不服應於收受送達後十日內向本院提出上訴書狀上訴於台灣高等法院
高雄分院並按他造當事人之人數附具繕本。
                                            書記官 洪榮華
中      華      民      國    八十九    年      三      月      七      日
附錄本判決論罪之法條：
刑法第二百八十四條
因過失傷害人者，處六月以下有期徒刑、拘役或五百元以下罰金，致重傷者，處一年
以下有期徒刑、拘役或五百元以下罰金。
從事業務之人，因業務上之過失傷人者，處一年以下有期徒刑、拘役或一千元以下罰
金，致重傷者，處三年以下有期徒刑、拘役或二千元以下罰金。


司法院資訊處製作；財團法人民間司法改革基金會備份。
